臺灣高等法院臺南分院刑事裁定　　　　　 96年度抗字第390號
抗　告　人
即　被　告　甲○○
上列抗告人因組織犯罪條例等案件，不服臺灣臺南地方法院中華
民國九十六年十月廿二日第一審聲請具保停止羈押裁定（九十六
年度訴字第九四五號），提起抗告，本院裁定如下：
    主  文
原裁定撤銷，發回臺灣臺南地方法院更為裁定。
    理  由
一、抗告意旨略以：(一)抗告人自民國（下同）九十五年十一月十
    一日至同年十二月十五日止，犯下本案，於九十六年三月廿
    九日經警開始偵辦，在此之前，抗告人與被害人已口頭和解
    且未反覆實施犯罪，然原審以抗告人有反覆實施刑法第三百
    零二條、第三百零四條及第三百零五條犯罪之虞，謂抗告人
    有羈押必要，且羈押原因不能因具保而消滅云云，即難信服
    。(二)抗告人強押並拘禁債務人，使債務人交付財物，乃出於
    主觀上為他人討債意思，僅構成妨害自由罪，要難謂有不法
    所有意圖，則抗告人所為與恐嚇取財及強制罪主觀要件有別
    。為此提起抗告，請求撤銷原裁定，准具保停止羈押云云。
二、原裁定意旨略以：原審前以被告甲○○因組織犯罪條例等案
    件犯罪嫌疑重大，有刑事訴訟法第一百零一條第一項第二款
    串證之虞情形，認有羈押以利審判必要，而於九十六年七月
    廿五日，對被告裁定執行羈押在案。茲經原審先後於九十六
    年八月十六日、廿日、廿二日行準備程序及審閱卷證資料，
    並參酌檢察官意見，暨核對共犯及被害人供述，而認被告已
    坦承犯行，雖無串證之虞。但依被告、共犯及被害人供述，
    並參諸卷證資料，仍有事實足認被告有反覆實施刑法第三百
    零二條、第三百零四條、第三百零五條犯罪之虞，有羈押必
    要。因認被告甲○○仍有刑事訴訟法第一百零一條之一第一
    項第三、四款所定羈押原因，不能因具保而消滅，而駁回聲
    請人具保停止羈押之聲請等語。
三、按羈押於其原因消滅時，應即撤銷羈押，將被告釋放，刑事
    訴訟法第一百零七條第一項定有明文。又羈押分為保全性羈
    押及預防性羈押，前者指刑事訴訟法第一百零一條規定，後
    者指同法第一百零一條之一規定，二者規定要件並非相同，
    即同屬保全性羈押，其羈押原因，亦有三款不同規定，此觀
    上開規定自明。是被告經羈押後，聲請具保停止羈押，原法
    院自應審酌「原羈押原因」是否消滅，以及能否因具保而使
    羈押原因消滅，而為准否之判斷（九十六年台抗字九四號判
    決參照）。
四、經查：
　(一)本件被告甲○○涉犯組織犯罪條例等罪，遭檢察官提起公訴
　  並繫屬於原審法院，旋原審法院於九十六年七月廿五日訊問
    被告甲○○，並以渠犯罪嫌疑重大，有與共犯及證人串證之
    虞，認有刑事訴訟法第一百零一條第一項第二款串證之虞，
    非予羈押，顯難進行審判，乃對被告裁定執行羈押，並禁止
    通信接見，有原審訊問筆錄及押票在卷可憑（詳原審於九十
    六年訴字第九四五號影印卷）。則原審初次裁定羈押被告，
    顯非以有事實足認被告有反覆實施被訴同一犯罪之虞，為羈
    押原因，應堪認定。
  (二)嗣原審於九十六年十月廿二日對被告為延長羈押訊問時，則
    以被告甲○○已坦承犯行，雖無串證之虞，然審閱卷證資料
    、參酌檢察官意見，並核對共犯及被害人供述，認被告仍有
    事實足認有反覆實施「刑法第三百零二條、第三百零四條及
    第三百零五條」犯罪之虞，符合刑事訴訟法第一百零一條之
    一第一項第三、四款規定，有羈押必要，而裁定被告應自九
    十六年十月廿五日起延長羈押二月，並解除禁見，且以同一
    理由，駁回被告具保停止羈押之聲請。
  (三)然原審既認定被告已無串證之虞，則其「原羈押原因」，顯
    已消滅，自應撤銷羈押。茲原審竟未審酌上情，逕以被告仍
    有「原羈押原因」以外法定羈押原因（反覆實施犯罪之虞）
    存在，且不能因具保而消滅，而裁定被告應予延長羈押，並
    以同一理由，裁定駁回被告就「原羈押原因」所為具保停止
    羈押聲請。依上說明，自有未當。抗告意旨，據此指摘原裁
    定不當，為有理由，應由本院將原裁定撤銷並發回原審更為
    適法裁定。
據上論斷，應依刑事訴訟法第四百十三條，裁定如主文。
中　　華　　民　　國　　96　　年　　11　　月　　16    日
                  刑事第六庭    審判長法　官  蔡崇義
　　　　　　　　　　　      　 　　　 法　官  杭起鶴
　　　　　　　　　　　      　 　　　 法　官  董武全
以上正本證明與原本無異。
不得再抗告。
　　　　　　　　　　　　　　　　　　　書記官  許美惠
中　　華　　民　　國　　96　　年　　11　　月　　16　日
